【裁判字號】    89,交易,516
【裁判日期】    891211
【裁判案由】    公共危險等
【裁判全文】
臺灣板橋地方法院刑事判決                        八十九年度交易字第五一六號
    公  訴  人  臺灣板橋地方法院檢察署檢察官
    被      告  乙○○
右列被告因公共危險等案件，經檢察官提起公訴（八十九年度偵字第一五六一一號）
，本院判決如左：
    主  文
乙○○服用酒類，不能安全駕駛動力交通工具而駕駛，處有期徒刑月，如易科罰金
以佰元折算壹日；被訴過失傷害部分公訴不受理。
    事  實
一、乙○○明知酒後吐氣所含酒精成份超過每公升○點二五毫克以上者不得駕車，仍
    於民國八十九年八月七日凌晨二時三十分起至四時止，在臺北市○○路夜市飲下
    蔘茸酒一瓶餘後，其反應力減弱，已達不能安全駕駛動力交通工具之程度（未心
    神喪失或精神耗弱），猶執意於同日清晨五時十分許駕駛牌照ＡＥ─五一六一號
    自用小客車（以下簡稱為「楊車」）沿臺北市○○○路上環河快速道路，過華江
    橋後下臺北縣板橋市○○路往土城方向行駛，途經文化路二段六十七號前，因疏
    於注意車前狀況，亦未採取必要之安全措施，即以時速超過五十五公里之速度貿
    然前駛，使楊車自後撞擊同向前行由甲○○所駕駛、搭載丙○○之牌照ＬＴ─四
    一三三號自用小貨車，致該貨車側翻倒地，甲○○因此受有頭部外傷併腦挫傷、
    左鎖骨骨折及左手第四指遠指端截肢之傷害（過失傷害部分已撤回告訴），致生
    公共危險。乙○○肇事後，於當天清晨六時五十二分許在亞東紀念醫院為警測得
    其口中呼氣所含酒精濃度高達每公升一點一○毫克。
二、案經訴由臺北縣警察局海山分局報請臺灣板橋地方法院檢察署檢察官偵查起訴。
    理  由
一、右揭事實除超速部分外，餘業據被告於偵、審中供承不諱，核與告訴人丙○○、
    甲○○指訴之被害情節相符，並有警製道路交通事故調查報告表、酒精測試紙卷
    、測試觀察紀錄表、舉發違反道路交通管理事件通知單各一紙、診斷證明書二紙
    等影本及現場照片八幀可稽，足證被告前揭自白屬實。又觀現場圖所示，楊車左
    、右後輪所遺煞車痕分別為十八點五及十九點一公尺，對照交通部交通安全督導
    會報六十二年五月四日交導登字第二三二號函所頒之「一般公路汽車煞車距離
    、行車速度對照表」所載，一般汽車以時速五十五或六十公里在摩擦係數較低之
    築成三年以上乾燥柏油路面行駛，其煞車平均距離為十七公尺及二十點二公尺，
    暨被告供稱：「我有錯，因酒後駕車且超速」（見偵查卷第七頁），可見被告當
    時之速度應逾每小時五十五公里以上。再者，駕駛人呼氣中所含酒精濃度達每公
    升零點二五、零點四○、零點五五、零點七五、零點八五毫克時，其肇事率分別
    為一般正常人之二倍、六倍、十倍、二十五倍、五十倍（藍三印編譯「道路交通
    心理學」八十五年版第二八六頁參照），血液中之酒精濃度如介於百分之零點一
    五至零點五間（相當於呼氣所含酒精濃度每公升零點七五毫克至二點五毫克）其
    視線搖晃、駕駛人已進入恍忽狀態，判斷及理解與事實不符，駕駛不穩定（八十
    七年度中央警察大學交通學系暨交通管理研究所程玉傑著「酒後駕駛執法程與品
    保制度規劃」參照），茲被告飲酒肇事後，於當天清晨六時五十二分許為警測得
    其口中呼氣所含酒精濃度猶高達每公升一點一○毫克，且於審理中供稱：「我當
    時沒有愛睏，視線有點模糊，當時我有點疲倦，我當時應該是注意力不集中，反
    應也比較慢才肇事」、「（案發當天有喝醉嗎？）沒有酒醉，但有點茫茫的」（
    見本院八十九年十一月十八日及同年十一月二十七日訊問筆錄），顯見其飲酒後
    之駕駛效能明顯減弱，已至不能安全駕駛動力交通工具之程度。是本件事證明確
    ，被告酒後駕車犯行堪以認定，應依法論科。
二、核被告所為係犯刑法第一百八十五條之三之公共危險罪，其無犯罪前科，於犯後
    已與告訴人和解，分別有臺灣高等法院檢察署刑案紀錄簡覆表及調解筆錄各乙紙
    可佐，爰審酌其素行、犯罪之動機、目的、所生危害及其坦承犯行，且與被害人
    和解之態度等一切情狀，量處如主文所示之刑，並諭知易科罰金之折算標準，資
    以懲儆。
三、公訴意旨以被告於前開時地疏於注意車前狀況，亦未採取必要之安全措施，自後
    撞翻小貨車，使甲○○受傷云云，因認被告另犯過失傷害罪嫌。惟按告訴乃論之
    罪，告訴人於第一審辯論終結前得撤回其告訴；告訴經撤回者，應諭知不受理之
    判決，刑事訴訟法第二百三十八條第一項、第三百零三條第三款分別定有明文。
    茲丙○○告訴被告過失傷害其夫甲○○部分，起訴書認其係犯刑法第二百八十四
    條第一項前段之罪，依同法第二百八十七條前段規定須告訴乃論；茲告訴人甲○
    ○、丙○○分別其撤回告訴，已記明筆錄在卷（見本院八十九年十一月十八日及
    同年月二十七日訊問筆錄），揆諸前揭說明，被告被訴此部過失傷害罪名，自應
    諭知不受理。
據上論斷，應依刑事訴訟法第二百九十九條第一項前段、第三百零三條第三款，刑法
第一百八十五條之三、第四十一條，罰金罰鍰提高標準條例第二條，判決如主文。
本案經檢察官陳明珠到庭執行職務
中      華      民      國    八十九    年     十二     月     十一     日
          臺灣板橋地方法院交通法庭
                                          法  官  周建興
右正本證明與原本無異。
如不服本判決，應於判決送達後十日內，向本院提出上訴狀。
                                          書記官  許清秋
中      華      民      國    八十九    年     十二     月     十二     日


司法院資訊處製作；財團法人民間司法改革基金會備份。
